臺灣臺北地方法院民事判決　　　　　　 100年度訴字第4743號
　　原　　　告　花旗（台灣）商業銀行股份有限公司
　　法定代理人　管國霖
　　訴訟代理人　陳興忠
　　被　　　告　羅賡堯
上列當事人間請求清償借款事件，經本院於中華民國100年12月6
日言詞辯論終結，判決如下：
    主  文
被告應給付原告新臺幣捌拾捌萬壹仟陸佰拾陸元，及自民國九
十三年十二月二十七日起至清償日止，按年息百分之四點六五計
算之利息，暨自民國九十四年一月二十六日起至清償日止，逾期
在六個月以內者，按上開利率百分之十，逾期六個月以上者，按
上開利率百分之二十計付違約金。
訴訟費用由被告負擔。
    事實及理由
甲、程序方面：
一、原告花旗（台灣）商業銀行股份有限公司，自民國96年12月
    1 日起奉行政院金融監督管理委員會96年10月11日金管銀(五)
    字第09600439221號函核准與華僑商業銀行股份有限公司合
    併，華僑商業銀行股份有限公司為消滅銀行，原告為存續銀
    行，相關權利義務自由原告概括承受，本件由花旗（台灣）
    商業銀行股份有限公司為原告，核無不合。
二、被告與華僑商業銀行股份有限公司業於消費性借款契約第16
    條約定，合意以本院為第一審管轄法院，有該消費性借款契
    約在卷可稽，而原告業已概括承受華僑商業銀行股份有限公
    司之權利義務，如前所述，故本院自有管轄權，合先敘明。
乙、得心證之理由：
一、原告主張：被告於92年11月25日向華僑商業銀行股份有限公
    司借款新臺幣（下同）1,100,000元，約定借款期間自92年
    11月26日起至97年11月26日止，利息前6個月按年息百分之4
    固定計算，而後按華僑商業銀行股份有限公司基準利率加碼
    年息百分之1.5機動計算（目前為年息百分之4.65），每月1
    期，共分60期，依年金法按期平均攤還本息。並約定若未依
    約定清償時，除按約定利率計付遲延利息外，其逾期清償在
    六個月以內者，按上開利率百分之十，逾期六個月以上者，
    按上開利率百分之二十計付違約金。詎被告自93年12月27日
    起即未依約清償，依消費性借款契約第8條第1款及第7款約
    定，被告即喪失期限利益，債務視為全部到期。計尚欠881,
    636元本金及利息、違約金迄未給付，然經屢向被告催討，
    均置之不理，為此本於消費借貸契約之法律關係，起訴請求
    被告返還借款本息及違約金等語。並聲明：如主文所示。
二、被告答辯略以：我係本件借款人，但我係借款交公司，因為
    如果我沒辦貸款，工作會沒有，借款係公司代辦，契約上借
    款人係我簽名，但借的錢我沒拿到，借款後之繳款係公司繳
    ，我貸款本來即要給公司用，但是公司事後不處理，我可以
    聯絡到公司，公司本來要出面，但今日也沒來，對原告請求
    之金額沒意見，但我認為應公司清償，因為錢已交公司，且
    公司現在也沒錢等語。
三、經查：
    (一)原告前揭主張，業據其提出消費性借款契約、放款交易明
      細表、放款交易催收明細表、存放款牌告利率變動記錄表
      、電腦帳戶畫面等件為證，且為被告不爭執，堪信為真。
    (二)至被告雖抗稱如上，惟兩造始為本件契約之債權債務人，
      被告既非受原告以違反其意願方式而簽立契約，依契約自
      由原則，被告自應受其拘束，且被告究否容由訴外人使用
      借貸之款項，非但原告無所知悉，且亦無從解免被告本件
      應負之清償責任，在此說明。
    (三)從而，原告依消費借貸契約，請求被告給付借款如主文第
      一項所示，為有理由，應予准許。
四、訴訟費用之負擔：本件第一審裁判費，應由被告負擔，如主
    文第二項所載。
丙、結論：原告之訴為有理由，並依民事訴訟法第78條，判決如
    主文。
中    華    民    國   100    年    12    月    23    日
                  民事第七庭    法  官  徐千惠
以上正本係照原本作成。
如對本判決上訴，須於判決送達後20日內向本院提出上訴狀。如
委任律師提起上訴者，應一併繳納上訴審裁判費。
中    華    民    國   100    年    12    月    23    日
                                書記官  沈世儒